【裁判字號】    88,易,1448
【裁判日期】    890225
【裁判案由】    侵占等
【裁判全文】
臺灣嘉義地方法院刑事判決                        八十八年度易字第一四四八號
    公  訴  人  臺灣嘉義地方法院檢察署檢察官
    被      告  乙○○
    被      告  丁○○
右列被告等因侵占等案件，經檢察官提起公訴（八十八年度偵字第七一二六號），本
院判決如左：
    主  文
乙○○意圖為自己不法之所有，而侵占對於業務上所持有之物，處有期徒刑陸月，緩
刑年。
丁○○以加害生命、財產之事，恐嚇他人，致生危害於安全，處拘役肆拾日，如易科
罰金，以參佰元折算壹日。
    事  實
一、乙○○自民國八十八年五月中旬起受雇於戊○○，擔任位於嘉義縣民雄鄉○○路
    ○段一七三號「ＫＫ便利商店頭橋店」之店員，負責收取客人購物貨款之業務，
    為從事業務之人，竟意圖為自己不法之所有，於八十八年八月二十七日凌晨二時
    許，利用職務上之機會，將其於上開時間在店內向客人所收取而持有應放入收銀
    機之貨款新臺幣（下同）二百元，變易為所有，放入其所穿著該店制服之口袋內
    ，予以侵占入己，適為當時欲進入該店之「ＫＫ便利商店仁愛店」副店長丙○○
    所看見，丙○○離開該店後，旋將所目擊之前揭事實告知陪同其前往而於店外等
    候之「ＫＫ便利商店頭橋店」副店長甲○○，其後再告知戊○○而查悉上情。又
    丁○○當時係乙○○之未婚夫（目前已結婚），於八十八年八月三十日，陪同乙○○至「ＫＫ便利商店頭橋店」與戊○○討論扣薪水之事，因意見不合，於同日
    下午四時許，竟基於恐嚇之犯意，在「ＫＫ便利商店頭橋店」內，向戊○○恫稱
    ：「晚上要帶人來砸你的店，要給你死」之加害戊○○財產、生命之言語，令戊○○聽聞後，因而心生畏懼，致生危害於安全，當時並有「ＫＫ便利商店頭橋店
    」副店長甲○○在場聽聞。
二、案經戊○○訴由嘉義縣警察局民雄分局報請臺灣嘉義地方法院檢察署檢察官偵查
    起訴。
    理  由
甲、被告乙○○部分：
一、訊據被告乙○○矢口否認有何業務侵占犯行，辯稱：其並未於前揭時地拿走店內
    之二百元，且收帳、入帳皆須經過收銀機，當時其並未穿制服，而係穿自己衣服
    並無口袋可放錢，不可能侵占云云。惟查：
（一）被告於前揭時地侵占貨款二百元等事實，業據告訴人戊○○於警訊、偵查時及
      本院調查時指訴綦詳，核與證人丙○○、甲○○於警訊、偵查時及本院調查時
      證述情節大致相符。
（二）證人丙○○證稱：「有看到（乙○○拿二百元放入口袋）。玻璃是透明的，近
      距離，可以看清二張百元鈔，放進她衣服口袋：：：」等語，而被告亦自承證
      人丙○○當天有進去「ＫＫ便利商店頭橋店」（均見本院八十八年十二月三十
      一日訊問筆錄），是被告確有侵占貨款二百元之事實，殆無疑義。
（三）證人丙○○及甲○○於本院調查時均證稱公司規定不穿制服要扣一百元，且當
      天被告係穿公司制服等情明確（見本院八十九年一月十二日訊問筆錄），是被
      告所辯當時其並未穿制服，而係穿自己衣服，並無口袋可放錢，不可能侵占等
      語，即不足採。
（四）綜上所述，被告所辯無非事後圖卸刑責之詞，並不足取，本件事證明確，被告
      犯行洵堪認定。
二、核被告所為，係犯刑法第三百三十六條第二項之業務侵占罪。爰審酌被告犯罪之
    動機、目的、手段、品行、所侵占金額不多、犯後並未坦承所犯等一切情狀，量
    處如主文所示之刑，以資懲儆。又被告未曾受有期徒刑以上刑之宣告，業據其於
    本院審理時供明在卷，且有臺灣嘉義地方法院檢察署刑案資料查註紀錄表及臺灣
    高等法院被告全國前案紀錄表各一份附卷可稽，其因一時失慮致蹈刑章，經此刑
    之宣告，應知警惕當無再犯之虞，本院認所宣告之刑以暫不執行為適當，爰併予
    宣告緩刑三年，以勵自新。
乙、被告丁○○部分：
一、訊據被告丁○○否認有何恐嚇犯行，辯稱：並未對戊○○恫稱：「晚上要帶人來
    砸你的店，要給你死」之恐嚇言語云云。經查被告於前揭時地恐嚇被害人戊○○
    等事實，業據告訴人戊○○於警訊、偵查時及本院調查時指訴綦詳，核與證人甲○○於警訊、偵查時及本院調查時證述情節大致相符。被告所辯無非事後圖卸刑
    責之詞，並不足採，本件事證明確，被告犯行洵堪認定。
二、核被告所為，係犯刑法第三百零五條之恐嚇危害安全罪。爰審酌被告之素行資料
    、智識程度、犯罪時所受剌激及犯罪之動機、目的、手段、所生危害與犯後不知
    悔悟，猶砌詞狡辯等一切情狀，量處如主文所示之刑，並依法諭知易科罰金之折
    算標準，以資懲儆。
丙、據上論斷，應依刑事訴訟法第二百九十九條第一項前段，刑法第三百三十六條第
    二項、第三百零五條、第七十四條第一款、第四十一條，罰金罰鍰提高標準條例
    第一條前段、第二條，判決如主文。
本案經檢察官薛智友到庭執行職務。
中      華      民      國    八十九    年      二      月    二十五    日
                                臺灣嘉義地方法院刑事第一庭
                                    法  官    陳    卿    和
右正本證明與原本無異。
如不服本判決，應於判決送達後十日內向本院提出上訴狀( 應附繕本 )。
中      華      民      國    八十九    年      二      月    二十五    日
                                    書記官    何    杉    禧
附錄：
刑法第三百三十六條第二項
對於業務上所持有之物，犯前條第一項之罪者，處六月以上五年以下有期徒刑，得併
科三千元以下罰金。
刑法第三百零五條
以加害生命、身體、自由、名譽、財產之事，恐嚇他人致生危害於安全者，處二年以
下有期徒刑、拘役或三百元以下罰金。


司法院資訊處製作；財團法人民間司法改革基金會備份。
